【裁判字號】    92,易,1906
【裁判日期】    920723
【裁判案由】    毒品危害防制條例
【裁判全文】
臺灣板橋地方法院刑事判決                        九十二年度易字第一九六號
    公  訴  人  臺灣板橋地方法院檢察署檢察官
    被      告  甲○○
右列被告因毒品危害防制條例案件，經檢察官提起公訴（九十二年度毒偵字第一二三
０號），本院判決如左：
    主  文
甲○○連續施用第二級毒品，累犯，處有期徒刑伍月。如易科罰金以參佰元折算壹日
。扣案之第二級毒品安非他命壹包（毛重零點柒公克）、殘渣袋參個、玻璃球貳個內
殘留之第二級毒品安非他命（量微無法秤重）均沒收銷毀之；殘渣袋參個、玻璃球二
個、藥鏟二支均沒收。
    事  實
一、甲○○（原名賴滄洲）曾因違反槍砲刀械彈藥管制條例案件，經臺灣桃園地方法
    院以八十九年度桃簡字第九五九號判處有期徒刑三月，如易科罰金以三百元折算
    一日，於民國九十年一月十七日准予易科罰金執行完畢。又曾因施用第二級毒品
    ，經臺灣桃園地方法院裁定送勒戒處所觀察、勒戒，經觀察、勒戒後，認無繼續
    施用毒品傾向，經臺灣桃園地方法院於八十八年六月二十二日以八十六年度易字
    第四四八五號為免刑判決確定。詎其仍未戒除毒癮，於前開免刑判決後，基於施
    用第二級毒品安非他命（以下簡稱安非他命）之概括犯意，自民國九十一年七月
    三十一日起至九十二年一月八日下午四時許止，先後多次在桃園縣桃園市○○路
    三八七之九號「長城賓館」六０七室等地，以將安非他命置放於玻璃球中，在其
    下以火燒烤，使安非他命化成煙霧，再以口鼻吸其煙氣之方法施用安非他命。嗣
    分別於九十一年八月一日下午一時許，為警在桃園縣桃園市○○路三八七之九號
    「長城賓館」六０七室查獲，並扣得其所有之供其施用安非他命所用之殘渣袋三
    個（內含安非他命殘渣，量微無法驗重）、藥鏟二支、玻璃球二個（內含安非他
    命殘渣，量微無法驗重）及注射針筒五支等物。於九十二年一月九日下午四時四
    十分許，為警在台北縣林口鄉○○○路與永樂巷口查獲，並扣得安非他命一包（
    毛重零點七公克）。經本院以九十二年度毒聲字第一０九號裁定送臺灣台北看守
    所附設勒戒處所觀察、勒戒後，認有繼續施用毒品傾向。
二、案經桃園縣警察局桃園分局報告台灣桃園地方法院檢察署呈請臺灣高等法院檢察
    署核轉台灣板橋地方法院檢察署偵查起訴。
    理  由
一、右揭事實，業據被告甲○○於本院審理中坦承不諱，其於九十一年八月一日及九
    十二年一月八日為警查獲後所採集之尿液，經分別送往桃園縣衛生局、臺灣台北
    看守所檢驗結果，均有安非他命陽性反應，有桃園縣衛生局不法藥物尿液檢定書
    、臺灣台北看守所收容人毒品尿液檢驗報告表各乙紙在卷可稽。此外並有殘渣袋
    三個（內含安非他命殘渣，量微無法驗重）、藥鏟二支、玻璃球二個（內含安非
    他命殘渣，量微無法驗重）、安非他命一包（毛重零點七公克）扣案可證。足徵
    被告自白與事實相符。被告應確有連續施用第二級毒品犯行。又被告曾因施用第
    二級毒品，經臺灣桃園地方法院裁定送勒戒處所觀察、勒戒，經觀察、勒戒後，
    認無繼續施用毒品傾向，經臺灣桃園地方法院於八十八年六月二十二日以八十六
    年度易字第四四八五號為免刑判決確定，復因本件施用第二級毒品，經本院以九
    十二年度毒聲字第一０九號裁定送臺灣台北看守所附設勒戒處所觀察、勒戒後，
    認有繼續施用毒品傾向，亦有臺灣高等法院被告全國前案紀錄表、前開免刑判決
    書、本院裁定、臺灣台北看守所附設勒戒處所有無繼續施用毒品傾向證明書各乙
    紙在卷足憑。足徵被告因無繼續施用毒品傾向經檢察官為不起訴處分後，五年內
    再犯毒品危害防制條例第十條第二項之罪，經觀察、勒戒後，認有繼續施用毒品
    傾向。本件事證明確，被告犯行均洵堪認定。
二、查安非他命為毒品危害防制條例第二條第二項第二款明定之第二級毒品，不得持
    有、施用及販賣。核被告施用安非他命之所為，係犯同法第十條第二項之罪。其
    施用安非他命前後持有安非他命之低度行為應為施用之高度行為所吸收，不另論
    罪。其先後多次施用安非他命行為，均時間緊接，方法相同，觸犯構成要件相同
    之罪名，均顯係基於概括犯意反覆為之，皆應依連續犯之規定論以一罪，並加重
    其刑。又被告曾因違反槍砲刀械彈藥管制條例案件，經臺灣桃園地方法院以八十
    九年度桃簡字第九五九號判處有期徒刑三月，如易科罰金以三百元折算一日，於
    九十年一月十七日准予易科罰金執行完畢，有前開臺灣高等法院被告全國前案紀
    錄表附卷可參，其受有期徒刑之執行完畢，五年以內再犯有期徒刑以上之本罪，
    為累犯，應依法遞加重其刑。公訴人雖僅就被告於九十一年七月三十一日上午十
    二時許，在桃園縣桃園市○○路三八七之九號長城賓館六０七室施用安非他命犯
    行提起公訴，然檢察官就犯罪事實一部起訴者，其效力及於全部，本件被告其餘
    先後多次施用安非他命之犯行，與前揭論罪科刑部分，有連續犯裁判上一罪關係
    ，已如前述，本院自得併予審究。爰審酌施用安非他命對身心產生的危害、被告
    施用期間長短、次數，業經觀察、勒戒卻仍無法戒除施用毒品之惡習，顯見戒除
    毒癮之意志薄弱，兼衡其犯罪之動機、目的、手段、品行、坦承犯行之犯罪後態
    度等一切情狀，量處如主文所示之刑，並諭知易科罰金之折算標準。
三、末查被告於九十一年八月一日為警查獲時所扣得之殘渣袋三個（內含安非他命殘
    渣，量微無法驗重）、藥鏟二支、玻璃球二個（內含安非他命殘渣，量微無法驗
    重）為其所有，供其施用安非他命所用之物之事實，亦據被告於本院審理時供承
    在卷，為其所有供其施用毒品犯罪所用之物，爰依刑法第三十八條第一項第二款
    沒收。而殘渣袋三個、玻璃球二個內所含的安非他命，及被告於九十二年八月一
    日為警所查獲時所扣得之安非他命一包（毛重零點七公克），為查獲之毒品，應
    依毒品危害防制條例第十八條第一項前段宣告沒收銷燬之。
據上論斷，應依刑事訴訟法第二百九十九條第一項前段，毒品危害防制條例第十條第
二項、第十八條第一項前段，刑法第十一條前段、第五十六條、第四十七條、第三十
八條第一項第二款，判決如主文。
本案經檢察官陳伯厚到庭執行職務。
中      華      民      國    九十二     年     七     月    二十三     日
                                       臺灣板橋地方法院刑事第二庭
                                           法  官   張   宏   節
右正本證明與原本無異。
如不服本判決，應於判決送達後十日內向本院提出上訴狀。
                                           書記官   李   淑   秋
中      華      民      國    九十二     年     八     月     十二      日
附錄本案論罪科刑法條全文:
毒品危害防制條例第十條：
施用第一級毒品者，處六月以上五年以下有期徒刑。
施用第二級毒品者，處三年以下有期徒刑。


司法院資訊處製作；財團法人民間司法改革基金會備份。
